【裁判字號】    97,上訴,4496
【裁判日期】    971003
【裁判案由】    毒品危害防制條例等
【裁判全文】
臺灣高等法院刑事判決                97年度上訴字第4496號
上  訴  人
即  被  告  甲○○
                    現羈押於臺灣台北看守所
上列上訴人因違反毒品危害防制條例案件，不服台灣桃園地方法
院97年度訴字第681號，中華民國97年8月26日第一審判決（起訴
案號：台灣桃園地方法院檢察署97年度偵字第2516號），提起上
訴，本院判決如下：
    主  文
上訴駁回。
    理  由
一、按不服地方法院之第一審判決而上訴者，應向管轄第二審之
    高等法院為之。上訴書狀應敘述具體理由。上訴書狀未敘述
    上訴理由者，應於上訴期間屆滿後20日內補提理由書於原審
    法院，逾期未補提者，原審法院應定期間先命補正。第二審
    法院認為上訴書狀未敘述理由或上訴有第362 條前段之情形
    者，應以判決駁回之。但其情形可以補正而未經原審法院命
    其補正者，審判長應定期間先命補正。刑事訴訟法第361 條
    、第367 條，分別定有明文。所謂不服第一審判決之具體理
    由，必係依據卷內既有訴訟資料或提出新事證，指摘或表明
    第一審判決有何採證認事、用法或量刑等足以影響判決本旨
    之不當或違法，而構成應予撤銷之具體事由，始克當之（例
    如：依憑證據法則具體指出所採證據何以不具證據能力，或
    依憑卷證資料，明確指出所為證據證明力之判斷如何違背經
    驗、論理法則）；倘僅泛言原判決認定事實錯誤、違背法令
    、量刑失之過重或輕縱，而未依上揭意旨指出具體事由，或
    形式上雖已指出具體事由，然該事由縱使屬實，亦不足以認
    為原判決有何不當或違法者（例如：對不具有調查必要性之
    證據，法院未依聲請調查亦未說明理由，或援用證據不當，
    但除去該證據仍應為同一事實之認定），皆難謂係具體理由
    ，俾與第二審上訴制度旨在請求第二審法院撤銷、變更第一
    審不當或違法之判決，以實現個案救濟之立法目的相契合，
    並節制濫行上訴（最高法院97年度臺上字第892 號判決參照
    ）。是以上訴人之上訴書狀或補提之上訴理由書，雖有敘述
    上訴理由，惟並未具體敘述第一審判決有上述違法、不當情
    形，即與未敘述具體理由無異，其所為上訴，即不符合上訴
    之法定要件。
二、經查原判決認上訴人即被告甲○○明知愷他命（Ketamine，
    俗稱Ｋ他命）為毒品危害防制條例所規定之第三級毒品，不
    得製造、運輸、販賣或轉讓，並經行政院公告為甲類第4 項
    之管制進出口物品，而屬懲治走私條例所規定未經許可，不
    得非法自大陸地區運輸、走私進入臺灣地區之管制進出口物
    品。竟為賺取運輸第三級毒品愷他命入境臺灣之新臺幣50,0
    00元之報酬，而與真實姓名年籍不詳綽號「王董」之成年男
    子共同基於自大陸地區運輸第三級毒品愷他命私運進口之犯
    意聯絡，由「王董」在中國大陸廣東省珠海地區先將如附表
    一所示之第三級毒品愷他命60包（驗前總毛重3102.59 公克
    ，包裝袋總重約61.80公克，取0.13 公克鑑驗用罄，估驗餘
    總淨重約3040.41公克），以每大包內放20 小包第三級毒品
    愷他命之方式，分裝藏在麥片包內成3大包後，於民國97年3
    月13日某時在中國大陸廣東省珠海地區華麗宮酒店門口交予
    甲○○，再由甲○○將上開夾藏有第三級毒品愷他命之麥片
    包放在其所有之行李箱內，並與不知情之潘正中（另由檢察
    官為不起訴處分）寄放欲攜帶回臺灣之衣物、禮品等物品交
    錯置放在行李箱內，自中國大陸廣東省珠海地區先前往澳門
    ，再於同年月14日下午與不知情之潘正中一同搭乘澳門機場
    航空公司（下稱澳門航空）編號NX-610號班機，並將上開行
    李箱託運，自澳門飛抵臺灣桃園國際機場（下稱桃園機場）
    ，將上開管制進出口之第三級毒品愷他命自大陸地區非法運
    輸、私運進口我國境內。惟甲○○恐事跡敗露，而以有事須
    先行離去為由，委託潘正中前往行李轉盤處提領行李後隨即
    離去。然因上開行李箱經內政部警政署航空警察局安檢隊與
    財政部臺北關稅局人員以Ｘ光檢查儀檢查託運行李時發現有
    異並予以監控，嗣於潘正中提領行李時，要求其前往紅線應
    申報檯檢查，復帶往第一航廈入境海關檢查室檢查行李，經
    潘正中以電話聯絡甲○○取得行李密碼後，當場由海關人員
    開啟行李箱，並在行李箱內之3包麥片中查獲如原判決附表1
    所示之第三級毒品愷他命60小包及附表2 所示之物，而悉上
    情。因而論處被告甲○○運輸第三級毒品，處有期徒刑5 年
    4月。並就扣案之第三級毒品愷他命60小包（驗餘淨重3040.
    41公克），及包裝前述毒品之塑膠袋60 個、麥片包3個、行
    李箱1 個均諭知沒收等情，均已詳敘所憑證據、認定理由及
    量刑依據。從形式上觀察，原判決並無認定事實錯誤、量刑
    瑕疵或違背法令之情形可言。
三、本件上訴人即被告甲○○不服原審判決，於民國97年9月9日
    提起上訴，其上訴理由略以：被告係受「王董」利用，攜帶
    Ｋ他命入境，總量雖達2979.97 公克，但已即時查獲而未流
    入市面，故未造成更嚴重之毒害，且被告並非累犯，僅於83
    年間有賭博之記錄，嗣後被告已洗心革面，隻身於大陸工作
    ，被告家庭及生活均穩定，又被告遭拘捕後，不論於警詢、
    偵查或審理中，均就所知悉之事實一一詳述，並無隱諱，又
    依卷內事證，被告應係遭利用而非本案運毒之主謀，按王董
    託被告順手帶三大包麥片回台交其小舅子，麥片係超市塑膠
    袋所包裝，被告無法自外觀查知所裝內容物，且有發票置於
    袋中，故未向「王董」詢問，更不知悉袋內係裝有Ｋ他命，
    故原判決論處5年4月有期徒刑，尚嫌過重云云；查上訴人上
    上訴理由並未依據卷內既有訴訟資料具體指摘原判決關於認
    定事實、適用法律及量刑等項，有何違法或不當，揆諸首揭
    規定，其上訴屬未附具體理由情形，自屬不合法律上之程式
    ，應予駁回，並不經言詞辯論為之。
四、據上論斷，應依刑事訴訟法第367條前段、第372條，判決如
    主文。
中    華    民    國    97    年    10    月    3     日
                  刑事第十一庭  審判長法  官  張連財
                                      法  官  林明俊
                                      法  官  楊照男
以上正本證明與原本無異。
如不服本判決，應於收受送達後十日內向本院提出上訴書狀，其
未敘述上訴之理由者並得於提起上訴後十日內向本院補提理由書
（均須按他造當事人之人數附繕本）。
                                      書記官  陳秋雄
中    華    民    國    97    年    10    月    3     日


司法院資訊處製作；財團法人民間司法改革基金會備份。
